臺灣臺中地方法院刑事判決　　　　　 96年度中簡上字第268號
上　訴　人
即　被　告　甲○○
　　　　　　　　　　號
上列被告因毀棄損壞等案件，不服本院臺中簡易庭中華民國96年
1月31日95年度中簡字第3717號第一審刑事簡易判決（聲請簡易
判決處刑案號：95年度偵字第26082號），提起上訴，本院管轄
之第二審合議庭判決如下︰
    主  文
原判決撤銷。
甲○○致令他人機車之電門及機車大鎖不堪用，足以生損害於他
人，處拘役拾日，如易科罰金，以新臺幣壹仟元折算壹日。又
散布文字，指摘足以毀損他人名譽之事，處拘役伍拾日，如易科
罰金，以新臺幣壹仟元折算壹日。應執行拘役柒拾伍日，如易科
罰金，以新臺幣壹仟元折算壹日。緩刑貳年。
    事  實
一、甲○○與丙○○原係男女朋友，甲○○因認其感情受丙○○
    欺騙，而心生不滿，竟基於致令他人之物不堪使用之毀損犯
    意，於民國九十五年十月六日晚上九時四十二分，見丙○○
    所有車牌號碼ＭＹ六─八三Ｏ號重型機車，停放在臺中市○
    ○區○○路一Ｏ八巷一號某便利商店前，乃持所購買之瞬間
    膠水，灌入上開重型機車之前方電門及後輪大鎖鑰匙孔內，
    致令丙○○所有上開機車電門及機車大鎖不堪使用，足以生
    損害於丙○○。甲○○另基於恐嚇危害他人安全之犯意，於
    九十五年十月七日凌晨零時許，以其使用之Ｚ000000
    000號行動電話，在丙○○所使用之行動電話（門號詳卷
    ）語音信箱中，錄下「妳今天真的把我惹毛了．．．說妳喔
    ，愛人幹，一個幹過一個．．．．．我會打電話告訴妳女兒
    」、「我可以喔，把我們的事情全部用明信片寫起來，寄給
    你看．．．讓妳回想看看，也讓別人看到」等語之留言，以
    此加害名譽之方式恫嚇丙○○，使丙○○心生畏懼，致生危
    害於安全。嗣於其後數日，甲○○進而意圖散布於眾，並基
    於妨害名譽之犯意，郵寄載有：「妳到處跟別的男人在一起
    ，．．．打電話跟別的男人談情說愛要我幫忙付電話費」、
    「如果妳真的有老人癡呆症的話，我可以從頭到尾寫信告訴
    妳，讓妳回復記憶」等語之明信片一張，至丙○○位於臺中
    市○○區○○路大樓住處（詳細地址詳卷），散布上開文字
    ，使經手收送該明信片之人得以共聞共見，而指摘足以毀損
    丙○○名譽之事。嗣經上開住處大樓管理員將上開明信片交
    與丙○○，丙○○閱後深感名譽受貶損而報警處理。
二、案經丙○○訴由臺中市警察局第五分局報告臺灣臺中地方法
    院檢察署檢察官偵查後聲請簡易判決處刑。
    理  由
一、上開犯罪事實，已據上訴人即被告甲○○（下稱被告）於本
    院審理時坦承不諱，核與告訴人丙○○於警詢、偵查中指訴
    情節大致相符，並有語音信箱留言譯文、明信片影本、修理
    估價單、車籍作業系統─查詢認可資料各一張、監視器翻拍
    照片四張、機車照片三張附卷可稽，足徵被告前開自白與事
    實相符。事證明確，被告上開犯行，均洵堪認定，應予依法
    論科。
二、被告持瞬間膠水灌入告訴人丙○○所有重型機車前方電門及
    後輪大鎖鑰匙孔內，致令不堪使用，足以生損害於告訴人，
    核其所為，係犯刑法第三百五十四條之毀損器物罪；另被告
    以明信片散布上開文字，使經手收送該明信片之人得以共聞
    共見，而指摘足以毀損告訴人名譽之事，核其所為，係犯刑
    法第三百十條第二項之加重誹謗罪。被告先以將寄發載有告
    訴人隱私之明信片語音留言恐嚇告訴人後，進而實施郵寄載
    有該等內容之明信片與告訴人，其恐嚇之危險行為應為加重
    誹謗之實害行為所吸收，不另成立恐嚇危害安全罪。檢察官
    認成立恐嚇危害安全罪之接續犯，容有誤會，惟基本事實同
    一，起訴法條應予變更。被告所犯上開二罪間，行為互殊，
    犯意各別，應予分論併罰。
三、原審認本案罪證明確，據以論罪科刑，固非無見。惟查，被
    告所為恐嚇之危險行為應為其後加重誹謗實害行為所吸收，
    不另成立恐嚇危害安全罪，已如前述，原判決認係接續犯之
    單純一罪，其論罪已有未洽，且原判決未及審酌被告業與告
    訴人達成和解，賠償告訴人等犯罪後情狀，亦有未洽。被告
    上訴請求從輕量刑等語，即非無理由，且原判決既有前開可
    議之處，自應由本院將原判決予以撤銷改判。爰審酌被告因
    認感情遭受欺騙，一時失慮始為本案犯罪之動機、目的、手
    段及所生危害，被告於犯後已坦承犯行，且已完全賠償告訴
    人，足見被告深具悔意等一切情狀，分別量處如主文第二項
    所示之刑，及定其應執行刑，並諭知易科罰金之折算標準，
    以資懲儆。
四、查被告雖曾因妨害家庭案件，經法院判處罪刑，並諭知緩刑
    確定，嗣經撤銷緩刑，並經減刑後，應執行有期徒刑一年，
    於八十六年五月十七日縮短刑期假釋付保護管束出監，嗣於
    同年八月十九日期滿執行完畢後，五年以內未曾因故意犯罪
    受有期徒刑以上刑之宣告，有臺灣高等法院被告前案紀錄表
    及臺灣臺中地方法院檢察署刑案資料查註紀錄表各一份在卷
    可按，其因一時失慮，致罹刑章，犯後已坦承犯行，態度良
    好，衡其經此次懲處後當知警惕，應無再犯之虞，本院認其
    所受宣告之刑，以暫不執行為適當，依刑法第七十四條第一
    項第二款規定，併予宣告緩刑二年，以勵自新。
據上論斷，應依刑事訴訟法第四百五十五條之一第一項、第三項
、第三百六十九條第一項前段、第三百六十四條、第三百條、第
二百九十九條第一項前段，刑法第三百十條第二項、第三百五十
四條、第五十一條第六款、第四十一條第一項前段、第七十四條
第一項第二款，刑法施行法第一條之一第一項、第二項前段，判
決如主文。
本案經檢察官乙○○到庭執行職務。
中　　華　　民　　國　　96　　年　　6 　　月　　6 　　日
                         臺灣臺中地方法院刑事第11庭
                             審判長法  官  王世華
                                   法  官  莊嘉蕙
                                   法  官  丁智慧
上正本證明與原本無異。
不得上訴。
中　　華　　民　　國　　96　　年　　6　　月　　6  　　日
                                   書記官  陳淑華
附錄本案論罪科刑法條全文：
刑法第354條
毀棄、損壞前二條以外之他人之物或致令不堪用，足以生損害於
公眾或他人者，處2年以下有期徒刑、拘役或5百元以下罰金。
刑法第310條
意圖散布於眾，而指摘或傳述足以毀損他人名譽之事者，為誹謗
罪，處1年以下有期徒刑、拘役或5百元以下罰金。
散布文字、圖畫犯前項之罪者，處2年以下有期徒刑、拘役或1千
元以下罰金。
對於所誹謗之事，能證明其為真實者，不罰。但涉於私德而與公
共利益無關者，不在此限。
